fi: Mukana tulevat alusvaatekerraston osat: Alaosa; Kokopuku; Yläosa; Ylä- ja alaosan setti; Muu
nl: Inbegrepen onderkledingstukken: Onderstuk; Eendelig; Bovenstuk; Set met boven- en onderstuk; Anders
de: Inbegriffene Unterwäscheartikel: Unterteil; Einteiler; Oberteil; Set aus Ober- und Unterteil; Andere
zh-TW: 包含內衣件數: 下半身; 連身; 上半身; 上下半身套裝; 其他
en: Underwear pieces included: Bottom; One-piece; Top; Top & Bottom Set; Other
fr: Sous-vêtements inclus: Bas; Une pièce; Haut; Ensemble haut et bas; Autre
lt-LT: Pridedami apatiniai: Apatinė dalis; Vientisas; Viršutinė dalis; Viršutinės ir apatinės dalies komplektas; Kita
sl-SI: Vključeni kosi spodnjega perila: Spodnji del; Enodelno; Zgornji del; Komplet zgornjega in spodnjega dela; Drugo
sk-SK: Súprava pyžama v cene: Spodný diel; Jednodielne; Vrchný diel; Súprava vrchného a spodného dielu; Iné
sv: Delar som ingår i underklädesset: Underdel; Helkropp; Överdel; Set med över- och underdel; Övrigt
pt-PT: Peças de roupa interior incluídas: Parte inferior; Peça única; Parte superior; Conjunto superior e inferior; Outro
ro-RO: Piese de lenjerie intimă incluse: Partea de jos; O piesă; Partea de sus; Set cu partea de sus și partea de jos; Altele
pl: Dołączone elementy bielizny: Dół; Jednoczęściowe; Góra; Komplet góra-dół; Inne
nb: Inkluderte undertøyselementer: Underdel; Heldress; Overdel; Sett med overdel og underdel; Annet
ru: Состав нижнего белья: Низ; Слитный; Верх; Комплект (верх и низ); Другое
it: Pezzi dell'intimo inclusi: Parte inferiore; Pezzo unico; Parte superiore; Completo; Altro
vi: Các món đồ đi kèm trong bộ đồ lót: Quần; Liền thân; Áo; Bộ áo và quần; Khác
pt-BR: Roupas íntimas incluídas: Parte de baixo; Peça única; Parte de cima; Conjunto parte de cima e de baixo; Outro
es: Piezas de ropa interior incluidas: Parte inferior; Una pieza; Parte superior; Conjunto de parte superior e inferior; Otro
da: Medfølgende dele i undertøj: Underdel; Heldragt; Overdel; Sæt med overdel og underdel; Andet
ko: 속옷 구성품 포함: 하의; 원피스; 상의; 상하의 세트; 기타
zh-CN: 包括内衣单品: 下装; 连体; 上装; 上下装套装; 其他
bg-BG: Включени части на бельото: Долнище; Цяло; Горнище; Комплект горнище и долнище; Друго
tr: Dahil olan iç giyim parçaları: Alt; Tek parça; Üst; Alt ve üst set; Diğer
ja: 下着ピース付き: ボトムス; ワンピース; トップス; 上下セット; その他
hu: Alsónemű ruházati darabok a csomagban: Alsó; Egyrészes; Felső; Alsó és felső szett; Egyéb
hr-HR: Uključeni dijelovi donjeg rublja: Donji dio; Jednodijelno; Gornji dio; Komplet (gornji i donji dio); Ostalo
cs: Kusy spodního prádla v balení: Spodní díl; Jednodílné; Horní díl; Souprava horního a spodního dílu; Ostatní
th: รายการชุดชั้นในที่รวมอยู่ในชุด: ชิ้นล่าง; แบบชิ้นเดียว; ชิ้นบน; เซ็ตชิ้นบนและชิ้นล่าง; อื่นๆ
el: Περιλαμβάνονται είδη εσωρούχων: Κάτω μέρος; Ολόσωμο; Επάνω μέρος; Σετ (Επάνω και κάτω μέρος); Άλλο